臺灣基隆地方法院基隆簡易庭民事判決
110年度基簡字第653號
原      告  沈鍇勛  

被      告  吳宗益  
訴訟代理人  莊詠盛  
上列當事人間侵權行為損害賠償事件，本院於民國110年9月15日
言詞辯論終結，判決如下：
    主  文
被告應給付原告新臺幣參拾柒萬壹仟參佰玖拾肆元，及自民國一
百一十年六月五日起至清償日止，按年息百分之五計算之利息。
原告其餘之訴駁回。
訴訟費用新臺幣伍仟捌佰肆拾元，由被告負擔新臺幣肆仟零參拾
伍元，餘由原告負擔。
本判決原告勝訴部分得假執行，但被告如以新臺幣參拾柒萬壹仟
參佰玖拾肆元為原告預供擔保，得免為假執行。
    事實及理由
一、原告起訴主張：
　  原告於民國109年9月8日上午7時40分許，駕駛車號000-0000
    號營業用小客車(下稱系爭A車)，行經基隆市○○區○道○號5公
    里南向內側車道處時，先與訴外人姜德超所駕駛之車號00-0
    000號車發生碰撞後，系爭A車再遭被告所駕駛之車號000-00
    00號車(下稱系爭B車)因未保持行車安全距離而碰撞，造成
    系爭A車車尾受損，不僅需花費修復，原告更因此長達數月
    無法載客營業，爰依民法第184條第1項前段、第2項、第191
    條之2等規定提起本件訴訟，請求被告給付如下金額：⒈拖吊
    費用新臺幣(下同)5,000元、⒉修車費用282,936元、⒊車輛價
    值減損鑑定費用4,000元、⒋車輛價值減損100,000元、⒌營業
    損失111,450元（原告起訴時請求營業損失145,610元，於本
    院言詞辯論時縮減為11,1450元)。並聲明：㈠被告應給付原
    告537,546元，及自起訴狀繕本送達翌日起至清償日止，按
    年息百分之5計算之利息。㈡訴訟費用由被告負擔。
二、被告抗辯略以：
  ㈠不爭執部分：
　　對於本件交通事故之肇事責任被告為全責，及原告因本件交
    通事故支出之拖吊費用5,000元、車輛鑑定費用4,000元、營
    業損失111,450元，均不爭執。
　㈡爭執部分：
　  系爭A車之修復費用扣除零件折舊後應為150,944元。系爭車
    輛因屬營業車，故系爭車輛因本件交通事故之價值減損應以
    鑑定價格再扣除5至8萬元。
　㈢聲明：
　⒈駁回原告之訴。
　⒉訴訟費用由原告負擔。
　⒊如受不利之判決，願供擔保請准宣告免為假執行。
三、本院之判斷：
  ㈠原告主張系爭A車於上開時、地與被告所駕駛之系爭B車發生
    碰撞而受損等情，業據提出國道公路警察局道路交通事故初
    步分析研判表、道路交通事故現場圖、交通事故現場照片、
    高速公路小型車拖救服務契約三聯單、北都汽車B22大武崙
    廠工作傳票、電子發票證明聯、蓋有台灣區汽車修理工業同
    業公會統一發票專用章之統一發票、台灣區汽車修理工業同
    業公會110年2月8日台區汽工(宗)字第110054號函、台北市
    計程車客運商業同業公會107年1月30日北市計客字第107036
    號函、權威車訊行情價目表、系爭A車之行車執照、基隆市
    計程車客運業駕駛人自備車輛參與經營契約書等件影本為證
    ，並經本院依職權向內政部警政署國道公路警察局調取本件
    道路交通事故相關資料(見該局第九公路警察大隊110年5月1
    9日國道警九交字第1109003134號函附國道公路警察局道路
    交通事故初步分析研判表、道路交通事故現場圖、道路交通
    事故調查報告表㈠、道路交通事故調查報告表㈡、A3類道路交
    通事故調查紀錄表、國道公路警察局道路交通事故談話紀錄
    表、國道公路警察局道路交通事故調查筆錄、國道公路警察
    局第九警察隊道路交通事故當事人酒精測定紀錄表及光碟等
    資料)，且為被告所不爭執，堪信為真。
　㈡按因故意或過失，不法侵害他人之權利者，負損害賠償責任
    。汽車、機車或其他非依軌道行駛之動力車輛，在使用中加
    損害於他人者，駕駛人應賠償因此所生之損害，民法第184
    條第1項前段、第191條之2前段分別定有明文。次按負損害
    賠償責任者，除法律另有規定或契約因有訂定外，應回復他
    方損害發生前之原狀；第一項情形，債權人得請求支付回復
    原狀所必要之費用，以代回復原狀，民法第213條第1項、第
    3項定有明文。再按物被毀損時，被害人除得依民法第196條
    請求賠償外，並不排除民法第213條至第215條之適用。依民
    法第196條請求賠償物被毀損所減少之價額，得以修復費用
    為估定之標準，但以必要者為限（例如：修理材料以新品換
    舊品，應予折舊）。被害人如能證明其物因毀損所減少之價
    額，超過必要之修復費用時，就其差額，仍得請求賠償（最
    高法院77年度第9次民事庭會議決議㈠參照）。經查，本件交
    通事故之肇事責任被告為全責等情，被告訴訟代理人對此並
    無爭執（見本院110年9月15日言詞辯論筆錄第2頁），堪認
    本件被告係有過失，是依前開規定，原告請求被告負損害賠
    償責任，自屬有據。茲就原告請求之項目，分述如下：
　⒈拖吊費用、車輛價值減損鑑定費用及營業損失部分：
　　原告主張系爭A車因本件交通事故而支出拖吊費用5,000元及
    車輛價值減損鑑定費用4,000元，並受有營業損失111,450元
    等情，業據提出高速公路小型車拖救服務契約三聯單、蓋有
    台灣區汽車修理工業同業公會統一發票專用章之統一發票、
    台北市計程車客運商業同業公會函等件影本為證，且為被告
    所不爭執，原告此部分請求應予准許。
　⒉修車費用部分：
　　被告主張系爭系爭A車之修復費用，扣除折舊後之金額為150
    ,944元等情，原告對此亦無爭執，是原告此部分之主張於15
    0,944元範圍內，應予准許。
　⒊車輛價值減損部分：
　　按損害賠償之目的在於填補所生之損害，其應回復者，係損
    害事故發生前之應有狀態，自應將事故發生後之變動狀況悉
    數考量在內。是以，於物被毀損時，被害人除得請求修補或
    賠償修復費用，以填補技術性貶值之損失而回復物之物理性
    原狀外，就其物因毀損所減少之交易價值，亦得請求賠償，
    以填補交易性貶值之損失而回復物之價值性原狀。再者，車
    輛被毀損時，縱經修復完成，惟在交易市場上通常被歸類為
    事故車輛，因一般人不樂意購買事故車輛，是與市場上同款
    未曾發生事故車輛相較，其交易價額難免有所落差，被害人
    因而受有事故車輛交易價值貶損之損失，故物被毀損時，被
    害人如能證明其物因毀損所生之交易上貶損，仍得請求賠償
    。是原告主張系爭車輛因本件事故交易價值減損而請求賠償
    ，應屬有據。系爭A車經台灣區汽車修理工業同業公會鑑定
    ，結果為：「二、該車車號000-0000於2018年9月份出廠，
    廠牌：國瑞、型式：ZRE172L-GEXGKR、排氣量：1798CC，該
    系爭車於2020年9月未發生事故前之價值為新台幣56萬元，
    於發生事故修復後之價值為新台幣46萬元，減損價值為新台
    幣10萬元」，有原告提出之台灣區汽車修理工業同業公會11
    0年2月8日台區汽工(宗)字第110054號函附卷可憑，原告主
    張受有系爭A車價值減損10萬元之損害，即屬有據。被告雖
    辯稱：台灣區汽車修理工業同業公會函附之權威車訊有說明
    該行情價目表是以自用小客車為標準，營業計程車不在此限
    ，應再扣除5至8萬元云云。惟台灣區汽車修理工業同業公會
    上開函文之內容，係以系爭A車於本件交通事故前及修復後
    之價值為其減損價值之計算基礎，是其關於價值減損金額之
    認定，應足以為參考之依據。且因事故受損導致之交易價值
    貶損，與因充當營業車輛使用而與自用車輛於中古市場之價
    差，係屬二事，被告此項抗辯尚無可採。是原告此部分之請
    求，應予准許。
  ⒋綜上，本件原告得請求被告賠償之金額合計為371,394元(計
    算式：5,000元＋4,000元＋150,944元＋111,450元＋100,000元＝
    371,394元)。
四、綜上所述，原告依民法侵權行為之規定，請求被告給付371,
    394元，及自起訴狀繕本送達翌日即110年6月5日起至清償日
    止，按年息百分之5計算之利息，為有理由，應予准許；逾
    上開範圍之請求，為無理由，應予駁回。
五、訴訟費用即第一審裁判費5,840元，由被告負擔4,035元（計
    算式：5,840元×371,394元/537,546元＝4,035元，元以下四
    捨五入），餘由原告負擔。
六、本件原告勝訴部分，係按民事訴訟法第427條第1項適用簡易
    程序所為被告敗訴之判決，依同法第389條第1項第3款之規
    定，應依職權宣告假執行。並依同法第392條第2項規定，宣
    告被告預供擔保，得免為假執行。
七、據上論結，原告之訴為一部有理由，一部無理由，依民事訴
    訟法第436條第2項、第79條、第87條第1項、第389條第1項
    第3款、第392條第2項之規定，判決如主文。
中    華    民    國    110    年   10    月    13    日
                  民事簡易庭   法  官  高偉文
以上正本係照原本作成。
對於本件判決如有不服，應於收受送達後20日內向本院提出上訴
書狀，上訴於本院合議庭，並按他造當事人之人數附具繕本。如
委任律師提起上訴者，應一併繳納上訴審裁判費。
中    華    民    國    110    年   10    月    13    日
                               書記官  蕭靖蓉